【裁判字號】    90,毒抗,588
【裁判日期】    900731
【裁判案由】    毒品危害防制條例
【裁判全文】
臺灣高等法院刑事裁定                              九十年度毒抗字第五八八號
    抗  告  人
    即  被  告  甲○○
右被告因違反毒品危害防制條例案件，不服臺灣基隆地方法院九十年度毒聲字第八五
六號，中華民國九十年六月十一日裁定，提起抗告，本院裁定如左：
    主    文
抗告駁回。
    理    由
一、原裁定意旨略以：抗告人即被告（以下簡稱被告）甲○○前因施用第二級毒品安
    非他命，經臺灣基隆地方法院兩度裁定將其送勒戒處所觀察、勒戒後，均認其無
    繼續施用毒品之傾向，經台灣基隆地方法院檢察署檢察官於民國八十七年七月三
    十一日、八十九年十一月四日，分別以八十七年度偵字第二九四七號、八十九年
    度毒偵字第二二六０號案件，兩度為不起訴處分確定。詎其復於九十年三月三十
    一日下午三時二十分採尿前之九十六小時以內某時刻，在不詳地點，施用第二級
    毒品安非他命一次，經警於九十年三月三十一日下午三時二十分許在基隆市警察
    局刑警隊採尿送驗結果，呈安非他命之之陽性反應，有該不起訴處分書二紙、該
    檢察署刑案資料查註紀錄表、本院被告全國前案紀錄表及台灣檢驗科技股份有限
    公司濫用藥物尿液檢驗報告各一紙附卷可稽，並依行政院衛生署藥物食品檢驗局
    （八一）藥檢壹字第００一一五六號函示：吸用甲基安非他命後，在人體內存留
    之時間，最長可能不會超過九十六小時。觀之卷附列管毒品人口尿液檢體採集送
    驗紀錄表所示，其採尿時間已如前述，可見被告在當時之前之九十六小時以內，
    至少有過施用第二級毒品安非他命一次無訛。被告於前述不起訴處分後五年內，
    確有「三犯」施用第二級毒品之行為，應堪認定，爰依毒品危害防制條例第二十
    條第三項裁定被告令入戒治處所，施以強制戒治等語。
二、經查：本件被告甲○○前因施用第二級毒品安非他命經台灣基隆地方法院以八十
    七年度毒聲字第一一四號裁定觀察、勒戒後，因無繼續施用毒品傾向，由該署檢
    察官於八十七年七月三十一日以八十七年度偵字第二九四七號不起訴處分確定，
    復又因施用毒品，經同院以八十九年度毒聲字第一九六二號裁定送觀察、勒戒後
    ，認無繼續施用毒品之傾向，經檢察官於八十九年十一月四日以八十九年度毒偵
    字第二二六０號不起訴處分確定，有該不起訴處分書二紙（參九十年度毒偵字第
    七九七號偵查卷宗影本第六頁、第七頁）、該檢察署刑案資料查註紀錄表及本院
    被告全國前案紀錄表附卷可考，又被告於九十年三月三十一日下午三時二十分許
    為警採集其尿液送驗結果呈甲基安非他命陽性反應，有台灣檢驗科技股份有限公
    司於九十年四月十二日出具之濫用藥物尿液檢驗報告一紙附卷可稽（參基隆市警
    察局第一分局刑事案件偵查卷宗影本第五頁正面），原審據以認定被告五年內三
    犯毒品危害防制條例第十條第一項之罪，乃依毒品危害防制條例第二十條第三項
    之規定，裁定入戒治處所施以強制戒治一年，核無不合。被告抗告意旨以伊曾於
    八十七年七月三十一日、八十九年十一月四日接受二次勒戒處分，於勒戒後即不
    曾使用安非他命等藥物，且安分守己從事臨時工工作，本次尿液檢驗呈安非他命
    陽性反應，可能因友人在遊樂場中請伊抽之香煙有異所致，爰請求再次判定云云
    ，提起抗告，為無理由，應予駁回。
據上論斷，應依刑事訴訟法第四百十二條，裁定如主文。
中      華      民      國    九十      年      七      月   三十一     日
                            台灣高等法院刑事第十五庭
                                審判長法  官  房  阿  生
                                      法  官  雷  元  結
                                      法  官  鄧  振  球
右正本證明與原本無異。
不得再抗告。
                                      書記官  洪  秋  帆
中      華      民      國    九十      年      八      月      一      日


司法院資訊處製作；財團法人民間司法改革基金會備份。
